【裁判字號】    99,交簡上,8
【裁判日期】    991005
【裁判案由】    過失致死
【裁判全文】
臺灣臺東地方法院刑事判決             99年度交簡上字第8號
上  訴   人  臺灣臺東地方法院檢察署檢察官
被       告  乙○○
上列上訴人因被告過失致死案件，不服本院交通法庭中華民國99
年5月20日99年度東交簡字第124號第一審刑事簡易判決（聲請簡
易判決處刑案號：臺灣臺東地方法院檢察署99年度偵字第264號
），提起上訴，本院管轄之第二審合議庭判決如下：
    主  文
上訴駁回。
    犯罪事實
犯罪事實及理由
一、本案經本院合議庭審理結果，認第一審以被告乙○○所為係
    犯刑法第276條第1項之過失致死罪，處有期徒刑3月，如易
    科罰金，以新臺幣（下同）1,000元折算1日，其認事用法及
    量刑均無違誤，應予維持，並引用如附件第一審判決書及臺
    灣臺東地方法院檢察署檢察官聲請簡易判決處刑書所記載之
    犯罪事實、證據及理由。
二、上訴意旨略以：被告除已賠償告訴人丁○○200,000元外，
    均未再與告訴人洽談協商所應合理賠償之金額，顯見被告毫
    無悛悔誠意，原審諭知被告有期徒刑3月，量刑顯然過輕，
    實屬不當云云。
三、經查，聲請簡易判決處刑書所載犯罪事實，業據被告於警詢
    、偵查及本院審理中坦白承認（見相驗卷第4、30頁及本院
    卷第25頁、第39頁至第40頁背面），核與證人即被害人李春
    英之子丙○○於警詢中所指述被害人之受傷及死亡等情節相
    符（見相驗卷第7至8頁），復有臺東縣警察局成功分局道路
    交通事故現場圖、道路交通事故調查報告表（一）、（二）
    、道路交通事故當事人酒精測定紀錄表、道路交通事故肇事
    人自首情形紀錄表及現場照片12張等件在卷可資佐證（見相
    驗卷第9至22頁）。而被害人確因本件車禍致受有腦挫傷、
    胸部左側大面挫傷併多發性肋骨骨折、兩肩密閉性骨折等傷
    害，經送財團法人臺東基督教醫院急救，而於到院前不治死
    亡之事實，亦有財團法人臺東基督教醫院98年5月23日診斷
    證明書在卷可稽（見相驗卷第24頁），並經臺灣臺東地方法
    院檢察署檢察官督同醫師相驗並鑑定死因，製有相驗筆錄、
    臺灣臺東地方法院檢察署驗斷書、相驗屍體證明書及相驗照
    片8張等件附卷為憑（見相驗卷第27至29、31至38、47至50
    頁）。再本件車禍經送臺灣省花東區車輛行車事故鑑定委員
    會鑑定之結果，亦認:（一）行人李春英由無號誌之交叉路
    口附近違規跨越中心分向限制線穿越道路實，未注意左方來
    車，且未讓行進中車輛先行，為肇事主因；（二）乙○○駕
    駛自用小客貨車，超速行駛，未注意車前狀況，為肇事次因
    等情，此有該會98年11月6日花東鑑字第0986101857號函附
    鑑定意見書在卷可稽（見相驗卷第62至65頁），足徵被告上
    開任意性自白與事實相符，應堪採信。原審認被告罪證明確
    ，因而援引刑事訴訟法第449條第1項前段、第3項、第454條
    第2項，刑法第276條第1項、第62條前段、第41條第1項前段
    ，刑法施行法第1條之1第1項、第2項前段之規定，量處被告
    有期徒刑3月，並諭知易科罰金之折算標準。按量刑輕重，
    係屬事實審法院得依職權自由裁量之事項，苟已斟酌刑法第
    57條各款所列情狀而未逾越法定刑度，不得遽指為違法，最
    高法院72年臺上字第6696號、75年臺上字第7033號判例分別
    著有明文；且在同一犯罪事實與情節，如別無其他加重或減
    輕之原因，下級審量定之刑，亦無過重或失輕之不當情形，
    則上級審法院對下級審法院之職權行使，原則上應予尊重（
    最高法院85年度臺上字第2446號判決可資參照）。況量刑之
    裁量權，乃憲法所保障法官獨立審判之核心，法院行使此項
    裁量權，亦非得以任意或自由為之，仍應受一般法律原理原
    則之拘束，即仍須符合法律授權之目的、法律秩序之理念、
    國民法律感情及一般合法有效之慣例等規範，尤其應遵守比
    例原則及平等原則之意旨，否則即可能構成裁量濫用之違法
    （最高法院86年度臺上字第7655號判決可資參照），亦即如
    非有裁量逾越或裁量濫用之明顯違法情事，自不得擅加指摘
    其違法或不當，即使上級法院對下級法院裁量權之審查，亦
    應同此標準，此不僅在保障法官不受任何制度外之不當干涉
    ，更保障法官不受制度內之異質干涉，此方符憲法第80條所
    宣示獨立審判之真義。本院審酌被告因疏未注意車前狀況及
    超速行駛之過失而致被害人死亡，造成被害人家屬哀慟逾恆
    ，經久亦無以平息、彌補，犯罪所生危害甚鉅，惟念及被告
    於犯後尚能坦承犯行，雖未與被害人家屬達成和解，然已支
    付賠償金200,000元與被害人家屬收訖，此有偵訊筆錄在卷
    可參（見相驗卷第55至56頁），態度良好，兼衡酌其品性素
    行、過失情節、被害人本身亦與有過失、被告生活狀況不佳
    及教育程度為國中畢業等一切情狀，是原審基此考量而為上
    開科刑之諭知，尚無裁量權濫用、不當或違法之處，且原審
    判決經核認事用法均無違誤，量刑亦稱妥適，上訴意旨徒以
    量刑過輕，指摘原判決不當，為無理由，應予駁回。
據上論斷，應依刑事訴訟法第455條之1第1項、第3項、第373條
、第368條，判決如主文。
本案經檢察官甲○○到庭執行職務。
中    華    民    國    99    年    10    月     5    日
                  刑事第二庭  審判長法  官  陳弘能
                                    法  官  簡大倫
                                    法  官  彭凱璐
以上正本證明與原本無異。
本件判決不得上訴。
                                    書記官  陳憶萱
中    華    民    國    99    年    10    月    5     日
中華民國刑法第276條
因過失致人於死者，處2年以下有期徒刑、拘役或2千元以下罰金
。
從事業務之人，因業務上之過失犯前項之罪者，處5年以下有期
徒刑或拘役，得併科3千元以下罰金。

司法院資訊處製作；財團法人民間司法改革基金會備份。
